【裁判字號】    92,交抗,1007
【裁判日期】    921029
【裁判案由】    違反道路交通管理處罰條例
【裁判全文】
臺灣高等法院交通事件裁定                      九十二年度交抗字第一００七號
    抗  告  人
    即受處分人  甲○○有限公司
    法定代理人  甲○○
右抗告人因違反道路交通管理處罰條例案件，不服臺灣臺北地方法院中華民國九十二
年八月二十七日所為裁定（九十二年度交聲字第七０七號），提起抗告，本院裁定
如左：
    主  文
抗告駁回。
    理  由
一、按汽車駕駛人，駕駛汽車有違反道路交通管理處罰條例之行為，經交通勤務警察
    或依法令執行交通稽查任務人員制止時，不聽制止或拒絕停車接受稽查而逃逸者
    ，除按各該條規定處罰外，處新台幣（下同）三千元以上六千元以下罰鍰；道路
    交通管理處罰條例第六十條第一項定有明文；次按汽車駕駛人停車時，有左列情
    形之一者，處新台幣六百元以上一千二百元以下之罰鍰：一、在禁止臨時停車處
    所停車者。同條例第五十六條第一項第一款亦著有明文。又依違反道路交通管理
    事件統一裁罰基準及處理細則所訂之違反道路交通管理事件統一裁罰基準表，亦
    明定小型車違反道路交通管理處罰條例第五十六條第一項第一款而於期限內繳納
    或到案聽候裁決者，處九百元之罰鍰；違反道路交通管理處罰條例第六十條之規
    定，而於期限內繳納或到案聽候裁決者，處三千元之罰鍰。
二、本件受處分人甲○○有限公司，其法定代理人甲○○駕駛車牌號碼為八Ｄ─六四
    九八號自用小客車，於民國（下同）九十二年三月二日十八時十分在臺北市○○
    ○路○段與懷寧街口行人穿越道上停車，駕駛人引擎已熄火而不在車上，員警依
    法取締時，駕駛人適時出現，員警請其出示駕照及行照遭拒，駕駛人趁員警至車
    上取出告發單之際，駕車逃逸，經員警尾隨至懷寧街與開封街口攔獲，駕駛人仍
    拒絕出示證件，員警即依據道路交通管理處罰條例第七條之二第二項規定，記明
    其車號、車型、車身顏色後，以北市警交大字第Ａ00000000號違反道路
    交通管理事件通知單逕行舉發，並經臺北市交通裁決所於九十二年五月二十八日
    以北市裁三字第車裁二二─Ａ00000000號裁決書裁處受處分人罰鍰三千
    九百元，受處分人對該處分聲明異議。
三、受處分人之法定代理人甲○○否認有何違規停車或拒絕停車接受稽查而逃逸之事
    ，辯稱當時警察並未表示不可以離去云云。惟查，受處分人之法定代理人駕駛八
    Ｄ－六四九八號自用小客車於前揭時地違規停車，業據受處分人之法定代理人自
    承其當時將車輛停放於行人穿越道，且已停車在該處五分鐘以內等語（見原審九
    十二年八月六日訊問筆錄第三頁至第四頁）；又受處分人之法定代理人當時並不
    願意出示駕照及行照，並趁員警至車上取出告發單之際，駕車逃逸，經員警尾隨
    至懷寧街與開封街口攔獲等情，復據證人即本件舉發之員警吳忠祐於原審九十二
    年八月六日訊問時結證屬實。按證人吳忠祐乃為原處分機關所認定受處分人有前
    開違規行為之證人，其並在法院以言詞證述受處分人有前開違規事實，且依卷存
    證據資料內並無任何積極證據足以證明證人上開證述係屬虛偽，亦無足以令人顯
    信證人證述為不可採之品性證據或前科證據存在，自不得僅以證人為本件開單告
    發受處分人之員警而全盤抹煞其在訴訟上所具有之證人資格及其證言之證明力。
    況交通警員掣單舉發違反道路交通管理處罰條例所列之違規事實，本質上為行政
    處分，係公務員基於職務上權力，依法就特定之具體事件所為具有公法上效果之
    單方行政行為，基於公務員為公法上行為具有公信力之原則，該行政處分當可被
    推定為真正，則執勤警員本其維護交通秩序、安全職責所為之舉發，自應受到合
    法、正確之推定，不容受處分人任意否定。受處分人之法定代理人上開所辯，顯
    無足採，受處分人之法定代理人雖另辯以其並無逃逸之意思，惟其當時既接受員
    警盤問，竟趁員警返回車上取出告發單之際離去，又自承其始終不願意拿出駕照
    及行照，復向員警表示，不開罰單時才願意拿出證件等語（見原審九十二年八月
    六日訊問筆錄第二頁、第四頁及第六頁），衡情，一般車輛駕駛人員在違反交通
    規則又堅持不肯出示任何駕照及行照交予執行勤務之員警之際，實難想像員警會
    在不做任何表示下讓其自由離去，是其所辯，並不足採，其顯有逃逸之意圖，此
    點亦堪認定。
四、綜上所述，本件受處分人之法定代理人為汽車駕駛人，在禁止臨時停車處所停車
    ，又駕駛汽車有違反道路交通管理處罰條例之行為，經交通勤務警察制止時，拒
    絕停車接受稽查而逃逸之情，已堪認定，原處分機關依道路交通管理處罰條例第
    五十六條第一項第一款、第六十條第一項及依違反道路交通管理事件統一裁罰基
    準及處理細則所訂之違反道路交通管理事件統一裁罰基準表之規定，裁處受處分
    人罰鍰三千九百元，核屬正當。原審認本件受處分人之異議為無理由，將其異議
    駁回，於法並無不合。抗告意旨仍執前詞，辯稱其將車開走，並無逃逸之意思云
    云，核無理由，應予駁回。
五、據上論結，應依道路交通案件處理辦法第二十六條、刑事訴訟法第四百十二條，
    裁定如主文。
中      華      民      國    九十二    年      十      月    二十九    日
                              臺灣高等法院交通法庭
                                  審判長法  官  劉  景  星
                                        法  官  陳  博  志
                                        法  官  沈  宜  生
右正本證明與原本無異。
不得抗告。
                                        書記官  魏  淑  娟
中      華      民      國    九十二    年      十      月     三十     日


司法院資訊處製作；財團法人民間司法改革基金會備份。
